【裁判字號】    89,自,232
【裁判日期】    890518
【裁判案由】    詐欺
【裁判全文】
臺灣臺中地方法院刑事裁定                          八十九年度自字第二三二號
    自  訴  人  乙○○
    被      告  甲○○
右列被告因詐欺案件，經自訴人提起自訴，本院裁定如左：
    主  文
自訴駁回。
    理  由
一、按法院或受命法官於自訴案件第一次審判期日前訊問及調查結果，如認為案件有
    刑事訴訟法第二百五十二條至第二百五十四條之情形者，得以裁定駁回其自訴，
    同法第三百二十六條第三項定有明文。
二、本件自訴意旨略稱：自訴人於民國八十六年四月二十二日與被告之兄長晉士悅訂
    立操作買賣有期存款協議書，被告為該議書之連帶保證人，後自訴人於八十七年
    四月二十日發出存證信函向晉士悅催收欠款新臺幣（下同）十七萬五千元，其履
    未出面清償，自訴人要求被告轉告晉士悅，後被告告知自訴人其將代兄清償，但
    被告仍多次爽約未履行約定，自訴人始知受騙。因認其涉有刑法第三百三十九條
    之詐欺罪嫌云云。
三、按犯罪事實應依證據認定之，無證據不得推定其犯罪事實，刑事訴訴法第一百五
    十四條定有明文。訊據被告堅決否認有右揭犯行，辯稱：這是伊兄長晉士悅與自
    訴人之債務關係，伊會當保證人是因為自訴人怕晉士悅失約，正好伊有一棟房子
    ，所以要伊當保證人，八十六年四月二十二日簽約當天，是他們二人先談好後再
    請伊過去，伊看內容沒有問題，且是伊哥哥，所以伊就簽約，但契約之內容伊完
    全沒有介入等語。
四、經查，自訴人於八十九年五月九日本院審理時陳稱：被告是保證人，簽約當時他
    說他哥哥若無法還債，他願意賣掉房子來清償，簽約當時被告與其哥哥晉士悅都
    有在場，但伊是委託晉士悅來操作買賣有期存款，被告沒有操作，錢也是交給晉
    士悅等語，自訴人之陳述與被告之辯詞大致相符，被告之辯詞當可採信。又依自
    訴人提出之協議書，被告亦僅係基於連帶保證人之地位而簽約，其既未參與簽約
    之過程，亦未收取自訴人所交付之款項，且未使用自訴人所交付之金額，僅係因
    受自訴人及其兄晉士悅之託而擔任連帶保證人，自難認其有詐欺之犯行，本件應
    屬民事糾葛，此外，復無其他積極證據足認被告有何自訴人所指訴之詐欺犯行，
    應依刑事訴訟法第三百二十六條第三項之規定駁回自訴人之訴。
據上論斷，應依刑事訴訟法第三百二十六條第三項、第二百五十二條第十款，裁定如
主文。
中      華      民      國    八十九    年      五      月     十八     日
                                臺灣臺中地方法院刑事第四庭
        法  官  楊  真  明
右正本證明與原本無異。
如不服本判決，應於判決送達後十日內向本院提出上訴狀，上訴於臺灣高等法院臺中
分院( 須附繕本 )。
                                        書記官
中      華      民      國    八十九    年      五      月     十八     日


司法院資訊處製作；財團法人民間司法改革基金會備份。
